【裁判字號】    89,竹小,196
【裁判日期】    890831
【裁判案由】    損害賠償
【裁判全文】
宣示判決筆錄
                                        八十九年度竹小字第一九六號
    原      告  乙○○
    被      告  甲○○  苗栗縣.
右當事人間八十九年度竹小字一九六號損害賠償事件，於中華民國八十九年八月三十
一日下午五時在本院第二法庭公開宣示判決，出席職員如左：
    法      官  彭  洪  英
    法院書記官  蘇    霞
朗讀案由兩造均未到。
法官朗讀主文宣示判決，並諭將判決主文、所裁判之訴訟標的及其理由要領，記載於
後：
    主  文
被告應給付原告新臺幣壹萬捌仟陸佰柒拾肆元，及自八十八年十月三十一日起至清償
日止，按年息百分之五計算之利息。
原告其餘之訴駁回。
訴訟費用新臺幣陸佰捌拾柒元，由被告負擔新臺幣貳佰捌拾捌元，餘由原告負擔。
本判決第一項得假執行。
    訴訟標的及理由要領
一、原告主張：被告甲○○於民國八十八年九月一日十二時三十分許，駕駛車號Ｗ４
    ｜一六八○六號自用小客車，由新竹市○○路○段二六八巷違規左轉併入光復路
    ，撞及原告所駕駛沿光復路往竹東方向直行之車號ＮＱ｜○二八號營業用小客車
    ，致原告之車輛毀損，爰依侵權行為之法律關係，請求被告賠償原告支出之修理
    費新台幣（下同）一萬零四百三十四元，八十八年九月一日至同年月八日車輛因
    入廠修復期間，無法正常營業之營業收入損失二萬四千元，及慰撫金一萬元等語
    ，並提出照片二幀、桃苗豐田汽車服務廠工作傳票、桃苗汽車股份有限公司估價
    單、入出廠明細、統一發票、行車執照各一件、交通事故現場草圖各一紙、存證
    信函二份為證。被告則以：其要左轉，沒有注意到禁止左轉之標誌，但抗辯其左
    轉時號誌為綠燈，原告闖紅燈云云。
二、經查：
（一）本院依職權函調道路交通事故調查報告一份，依上開調查報告表所示，光復路
      一段二六八巷設有禁止左轉標誌，並為兩造所不爭執。被告於不得轉彎之路口
      擅自左轉，且未讓原告之直行車先行，致其右前車頭與原告之左前車頭碰撞，
      其有過失甚明。其雖抗辯原告闖紅燈與有過失云云，惟未舉證以實其說，應不
      足採信。原告自得依民法第一百八十四條第一項前段規定請求被告賠償汽車修
      理費及營業收入損失。
（二）茲計算原告得請求之項目如下：
      (1)汽車修復費用：原告支出汽車修護費用一萬零四百三十四元。有原告提出之
        桃苗豐田汽車服務廠工作傳票、桃苗汽車股份有限公司估價單、入出廠明細
        、統一發票各一件為證，其中零件費用八百四十四元應予折舊。查原告之車
        輛為八十三年十一月領照使用（見原告提出之行車執照），茲依行政院公布
        之資產耐用年數表及固定折舊率表採定率遞減法計算，原告所有之車輛折舊
        後之修理費（即營業用小客車耐用年數四年，每年折舊千分之四三八）應為
        ：工資費用九千五百九十元加折舊後之零件費用八十四元，合計玖仟陸佰柒
        拾肆元。
        【折舊計算方式為：
        第一年折舊為：844＊0.438=370元，
        第二年折舊為：(844-370)＊0.438=208元，
        第三年折舊為：(474-208)＊0.438=117元，
        第四年折舊為：(266-117)＊0.438=65元，
        第五年不折舊，
        則四年共折舊為：844-(370＋208＋117＋65)=84。（元以下均四捨五入）】
      (2)營業損失：原告主張其自八十八年九月一日至同年月九日車輛因入廠修復，
        耗時八日，不能為正常營業，每日喪失營業收入三千元。惟查，依原告提出
        之車輛入出廠明細所示，其車輛係於八十八年九月三日入廠，於同年月九日
        出廠，共耗時六日，其主張耗時逾六日之部分並非可採。又原告就其每日營
        業收入之數額未能提出證明，本院審酌一般社會經濟情況，認原告請求之營
        業收入損失以每日一千五百元為當。從而原告計損失營業收入玖仟元，逾此
        部分則非正當。
      (3)另慰撫金之請求，須以人格權受侵害且法律有特別規定者為限，民法第十八
        條第一、二項定有明文。本件原告因被告之侵權行為，致財產受有損害，尚
        不得請求非財產上之損害賠償。
三、從而，原告依據侵權行為損害賠償之法律關係，請求被告給付新臺幣壹萬捌仟陸
    柒拾肆元及年息百分之五之利息範圍內，應予准許，逾此部分則無理由，應予駁
    回。本件為小額程序事件，原告勝訴部分併依民事訴訟法第四百三十六條之二十
    規定為假執行之宣告。
中      華      民      國    八十九    年      八      月    三十一    日
                                      臺灣新竹地方法院新竹簡易庭
~B法院書記官  蘇霞
~B法      官  彭洪英
右正本證明與原本無異。
本筆錄正本之送達，與判決正本之送達，有同一效力。
如對本判決上訴，非以違背法令為理由，不得為之，且須於判決送達後二十日內向本
院提出上訴狀（須按他造當事人之人數附繕本）。
~B法院書記官  蘇霞
中      華      民      國    八十九    年      八      月    三十一    日


司法院資訊處製作；財團法人民間司法改革基金會備份。
